# 请教版主们消耗性生物资产的结转问题

提问人：samindra 时间：2014-11-04 10:30:33
请教各位大哥，目前正在做一个农业企业，准备在香港上市，适用ifrs，昨天香港人说我公允价值账务处理不正确，就是在结转以公允价值计价的消耗性生物资产时，不应该用公允价值变动损益去冲减主营业务成本，举个简单的例子就是 1 月 1 日用现金买了 1 的生物资产，账务处理为 借：消耗性生物资产 1 贷：现金 1 1月 31 日公允价值为1.5 账务处理为 借：消耗性生物资产-公允价值变动 0.5 贷：公允价值变动损益 0.5 2月 1 日以 2 的价格卖掉此生物资产 借：应收账款 2 贷：主营业务收入 2 借：主营业务成本 1.5 贷：消耗性生物资产-成本 1 -公允价值变动
0.5 我想请教各位大虾们，为什么不应该用公允价值变动损益去冲减 主营业务成本（借：公允价值变动损益 0.5 贷：主营业务成本 0.5），为什么以公允价值计价的投资性房地产可以冲减？谢谢大哥们！（我领导跟我讲是因为业务分 2 块，一块是种植，一块是销售，所以公允价值变动损益里的0.5体现的是种植的成果，不用去冲减销售业务的成本）

回答人：chenyiwei
你的意见基本合理。“业务分 2 块，一块是种植，一块是销售，所以公允价值变动损益里的0.5体现的是种植的成果，不用去冲减销售业务的成本”的说法通常是不成立的，除非在该公司管理架构等方面有特殊考虑。